【裁判字號】    89,上易,1337
【裁判日期】    890628
【裁判案由】    公共危險等
【裁判全文】
臺灣高等法院台南分院刑事判決            八十九年度上易字第一三三七號    Ｇ
      上  訴  人
      即  被  告  乙  ○  ○
      選任辯護人  吳  健  安
右上訴人因公共危險等案件，不服臺灣台南地方法院八十九年度易字第一二一九號，
中華民國八十九年六月二十八日第一審判決（起訴案號：臺灣台南地方法院檢察署八
十九年度偵字第三八八七號）提起上訴，本院判決如左：
      主      文
上訴駁回。
      事      實
一、乙○○與甲○○○係夫妻關係，二人平日感情不睦，乙○○於民國（下同）八十
    九年二月十六日五時許，飲酒後回到台南縣永康市○○街五三六巷二號住處，竟
    基於恐嚇之犯罪故意，將家中五公斤裝之瓦斯桶打開開關，漏逸煤氣，致生公共
    危險，並揚言：「嘜呼你死」（台語）等語恐嚇，致甲○○○心生畏懼，因乙○
    ○之女曾如醒來，乙○○始將瓦斯關掉。
二、案經甲○○○訴由台南縣警察局永康分局報請台灣台南地方法院檢察署檢察官偵
    查起訴。
      理      由
一、訊據上訴人即被告乙○○矢口否認有於右揭時地打開瓦斯筒漏逸煤氣及恐嚇之行
    為，辯稱：伊當日清晨返家時，因天色昏暗，看不清楚客廳擺設物品，而不小心
    踢到瓦斯筒，以致漏逸瓦斯，可能是前天晚上在客廳吃小火鍋沒有收好又未關緊
    瓦斯筒所致。又伊與其妻平時感情和睦，不可能會對其恐嚇云云。
二、惟查：
（一）右揭事實迭據告訴人甲○○○於警訊、偵查及原審審理時指訴綦詳，並經證人
      即被告之女曾如證述明確，二人亦均證稱：整個房間都充滿了濃濃瓦斯味，令
      人非常不舒服而覺得頭暈想吐等語（見偵卷第十四頁至十六頁；原審卷第十九
      頁至二十頁及第三十八頁至三十九頁），且查，被告因脾氣暴躁，經常惡言怒
      罵告訴人，酗酒後更時常毆打告訴人及其三名子女等情，亦據告訴人提出原審
      法院八十八年度家護字第一一○號通常保護令乙紙在卷可證（見原審卷第二十
      八頁至二十九頁），顯見被告與其妻感情不睦，動輒以言語或肢體動作以傷害
      告訴人，加以發生本件犯行之前，告訴人刻正依家庭暴力防治法規定向原審法
      院聲請對被告核發保護令，並經原審法院審理當中，則依雙方相處之情形觀之
      ，被告對家庭共同生活之傷害自有變本加厲之可能，是被告辯稱與告訴人平時
      感情和睦，不可能對其恐嚇等語，顯為事後卸責之詞，殊不足採。
（二）其次，被告於原審審理時並不否認伊當日清晨返家之後，確有瓦斯漏逸之情狀
      ，惟其初供稱：「當天我是要喝茶，為了泡茶才開瓦斯筒，不小心踢到所致：
      ：」（見原審卷第十九頁），但嗣後又改稱：「我當天清晨回家時，因天色昏
      暗，看不清楚，所以不小心踢到瓦斯筒，該瓦斯筒沒有關緊，才會漏逸瓦斯：
      ：」（見原審卷第四十四頁），則其供述漏逸瓦斯之情節，已有前後矛盾情事
      （其於檢察官偵訊時更供稱：伊當天一直在家，早上快天亮時想要喝水，起身
      來卻踢到小瓦斯筒，因為前一天晚上吃火鍋沒有收好云云，見偵查卷第十八頁
      背面），況瓦斯筒縱若不慎踢倒而有鬆開瓦斯匣門之可能，一般人都會立即將
      之扶正，並將匣門開關拴緊，尚不至發生漏逸瓦斯之情事（蓋桶裝瓦斯含有臭
      味，如瓦斯有些微漏逸，站在瓦斯筒身旁之人就會最先聞到），然姑不論告訴
      人或證人曾如均未聽見有何瓦斯筒倒地碰撞地板之金屬聲，且該瓦斯筒原放置
      於客廳，卻足以讓一樓內側之和室房間都充滿濃密之瓦斯臭味，益顯見瓦斯漏
      逸之嚴重程度，此與踢倒瓦斯筒可能漏逸瓦斯之情形，自不可比擬。抑者，當
      日在瓦斯筒身旁者，既僅被告一人，如非被告有意漏逸瓦斯，又有何人可為？
      再者，五公斤裝的瓦斯筒因其輕巧通常作為泡茶使用，且被告亦自承該瓦斯筒
      係放置於家裡客廳煮茶或吃小火鍋使用，但被告於漏逸瓦斯情況發生後，卻另
      將該瓦斯筒搬至告訴人就寢和室旁的廚房角落，顯見被告刻意移動該瓦斯筒慣
      常放置之地點，以便移近告訴人就寢地點，更足彰顯其恐嚇告訴人之意圖及漏
      逸瓦斯之故意。
（三）按刑法第一百七十七條第一項之漏逸煤氣罪，固須致生公共危險始能成罪，但
      該罪所稱致生公共危險，僅以發生公共危險為已足，不以有實害為必要。查瓦
      斯外洩如為人體吸入，有造成他人傷害甚或死亡之可能，並遇有火源即會引爆
      起火，且因呈氣體狀態，極易迅速飄散他處，對於公眾之生命、身體威脅甚巨
      ，而如前所述，告訴人與證人即被告之女曾如於偵審中均稱：整個房間都充滿
      了濃濃瓦斯味，令人非常不舒服而覺得頭暈想吐等語，足見本件案發當時瓦斯
      漏逸之嚴重程度，要非因證人即被告之女曾如即時發覺並對被告加以阻止，恐
      早已釀成災害，是被告漏逸瓦斯之行為，對於告訴人、被告之女曾如及鄰居言
      ，不得謂未產生公共危險，又以此方式恐嚇自足以令人心生畏懼。綜此，被告
      前揭辯解，顯屬事後卸責之詞，洵無足取。故本件事證已臻明確，被告犯行堪
      以認定，應依法論科。
二、核被告乙○○所為，係犯刑法第一百七十七條第一項之漏逸煤氣致生公共危險罪
    及刑法第三百零五條之恐嚇危害安全罪。而被告所犯上開二罪間，有方法結果之
    牽連關係，依刑法第五十五條規定，應從較重之漏逸煤氣致生公共危險罪處斷。
    原審因認被告罪證明確，因予適用刑法第一百七十七條第一項、第三百零五條、
    第五十五條、罰金罰鍰提高標準條例第一條前段等規定，並審酌被告犯罪之動機
    、目的、手段、品行、因漏逸瓦斯而造成家人及公共安全之危害及犯罪後仍飾詞
    狡辯等一切情狀，量處有期徒刑十月，認事用法並無不當、量刑亦甚妥適，被告
    仍執前詞否認犯行，指摘原判決不當提起上訴，核無理由，應予駁回。
據上論斷，應依刑事訴訟法第三百六十八條，判決如主文。
本案經檢察官王碧霞到庭執行職務。
中    華    民    國      八十九      年      八      月      二十一    日
                                  臺灣高等法院臺南分院刑事第四庭
                                      審判長法官  陳    義    仲
                                            法官  徐    財    福
                                            法官  宋    明    蒼
右正本證明與原本無異。
不得上訴。
                                      法院書記官  余    素    美
中    華    民    國      八十九      年      八      月     二十四    日
附錄本案論罪科刑法條全文：
第177條漏逸或間隔蒸氣、電氣、煤氣或其他氣體，致生公共危險者，處三年以下有
       期徒刑、拘役或三百元以下罰金。
       因而致人於死者，處無期徒刑或七年以上有期徒刑。致重傷者，處三年以上
       十年以下有期徒刑。


司法院資訊處製作；財團法人民間司法改革基金會備份。
